臺灣彰化地方法院刑事判決　　　　　　　　　　　　九十三年度訴字第一六七一號
　　公　訴　人　臺灣彰化地方法院檢察署檢察官
　　被　　　告　甲○○
右列被告因違反毒品危害防制條例案件，經檢察官提起公訴（九十三年度毒偵字第四
二六０號），本院認有刑事訴訟法第二百七十三條之一第一項之情形，而改依簡式審
判程序判決如左：
        主  文
甲○○連續施用第一級毒品，處有期徒刑壹年。
扣案之殘留有第一級毒品海洛因之塑膠袋參個沒收銷燬之；注射針筒壹支沒收。
        事  實
一、甲○○曾於民國八十八年二月間因施用毒品案件，經本院以八十八年度毒聲字第
    三五五號裁定送勒戒處所觀察、勒戒後，認有繼續施用毒品之傾向，再經本院以
    八十八年度毒聲字第七七八號裁定令入戒治處所施以強制戒治，嗣因戒治成績合
    格，再由本院以八十八年度毒聲字第三０一六號裁定停止戒治所餘期間付保護管
    束，而於八十八年八月二十日釋放，前開保護管束至八十九年二月二十四日未經
    撤銷，視為戒治期滿，並由臺灣彰化地方法院檢察署檢察官於八十九年三月十五
    日，以八十九年戒毒偵字第二二八號為不起訴處分確定。竟仍不知悔改，復基於
    施用第一級毒品之概括犯意，自九十二年十月間某日起，至九十三年十一月五日
    二十二時許止，連續在其彰化縣田中鎮○○里○○路○段四０二巷涵洞旁，及彰
    化縣田中鎮境內車上等處，以將海洛因溶入水中，再以針筒注射之方式，約二、
    二天一次，施用海洛因多次。嗣於九十三年十一月五日二十二時三十分許，在彰
    化縣田中鎮○○里○○路○段四０二巷涵洞旁為警查獲，並扣得其所有，供施用
    第一級毒品海洛因之注射針筒一支，及殘留有第一級毒品海洛因之塑膠袋三個，
    始查悉上情。
二、案經彰化縣警察局田中分局報請臺灣彰化地方法院檢察署檢察官偵查起訴，本院
    認有刑事訴訟法第二百七十三條之一第一項之情形，而改依簡式審判程序審理。
        理  由
一、按除被告所犯為死刑、無期徒刑、最輕本刑為三年以上有期徒刑之罪或高等法院
    管轄第一審案件者外，於前條第一項程序進行中，被告先就被訴事實為有罪之陳
    述時，審判長得告知被告簡式審判程序之旨，並聽取當事人、代理人、辯護人及
    輔佐人之意見後，裁定進行簡式審判程序；除簡式審判程序及簡易程序案件外，
    第一審應行合議審判，刑事訴訟法第二百七十三條之一第一項、第二百八十四條
    之一分別定有明文。本件被告甲○○所涉係死刑、無期徒刑、最輕本刑為三年以
    上有期徒刑之罪或高等法院管轄第一審案件以外之罪，並於本院行準備程序時就
    被訴事實為有罪之陳述，本院合議庭依前揭規定，經評議結果，裁定改由一名法
    官獨任行簡式審判程序，先予敘明。
二、右揭犯罪事實，業據被告甲○○分別於警詢、偵查中及本院審理時坦承不諱，且
    其被查獲後為警採集之尿液，經送請彰化縣衛生局檢驗結果，呈嗎啡（海洛因施
    用入人體後，水解還原成嗎啡，再循嗎啡之代謝方式排出體外）陽性反應，有該
    局九十三年十一月十五日煙檢字第九三三七八七號煙毒尿液檢驗成績書一紙在卷
    可按。又扣案之塑膠袋經查獲員警以聯勤二０四廠製造之煙毒檢驗Ａ包試劑檢驗
    結果，確有海洛因殘留，有彰化縣警察局田中分局查獲涉嫌毒品危害防制條例毒
    品初步檢驗報告單一紙在卷可按。並有上開殘留有第一級毒品海洛因之塑膠袋三
    個，及供其施用第一級毒品海洛因之注射針筒一支扣案可資佐證，堪信被告之自
    白與事實相符。本件事證明確，被告犯有施用第一級毒品之犯行應堪認定。
三、又被告曾於八十八年二月間因施用毒品案件，經本院以八十八年度毒聲字第三五
    五號裁定送勒戒處所觀察、勒戒後，認有繼續施用毒品之傾向，再經本院以八十
    八年度毒聲字第七七八號裁定令入戒治處所施以強制戒治，嗣因戒治成績合格，
    再由本院以八十八年度毒聲字第三０一六號裁定停止戒治所餘期間付保護管束，
    而於八十八年八月二十日釋放，前開保護管束至八十九年二月二十四日未經撤銷
    ，視為戒治期滿，並由臺灣彰化地方法院檢察署檢察官於八十九年三月十五日，
    以八十九年戒毒偵字第二二八號為不起訴處分確定等情，有臺灣高等法院被告全
    國前案紀錄表、臺灣彰化地方法院檢察署刑案資料查註紀錄表、不起訴處分書等
    附卷可按，顯係於前案施用毒品經觀察、勒戒後，認有繼續施用毒品之傾向，再
    經強制戒治期滿後釋放，而由檢察官為不起訴處分，五年內再犯本件施用毒品罪
    ，應予依法論科。
四、按毒品危害防制條例業已修正部分條文，並於九十二年七月九日經總統將該法全
    數條文（包括未修正部分）重新公布，而於九十三年一月九日施行，被告施用第
    一級毒品甲基安非他命之行為橫跨修正前後之毒品危害防制條例，且為連續犯，
    故應以修正後之現行毒品危害防制條例論處，核被告所為係犯毒品危害防制條例
    第十條第一項之施用第一級毒品罪。被告持有第一級毒品之低度行為應為其施用
    之高度行為吸收，不另論罪，並予敘明。又被告先後多次施用第一級毒品海洛因
    犯行，時間緊接，所犯又係構成要件相同之罪名，顯係基於概括犯意反覆為之，
    為連續犯，應依刑法第五十六條之規定論以一罪，並加重其刑。爰審酌被告施用
    毒品之期間、動機、目的、方法、不知珍惜身體，所生危害，觀察、勒戒、強制
    戒治之次數，及犯後坦承犯行之態度等一切情狀，量處如主文所示之刑，以示懲
    處。至扣案殘留有海洛因之塑膠袋三個，無法與海洛因析離，應全視為海洛因，
    屬第一級毒品，應依毒品危害防制條例第十八條第一項前段之規定沒收銷燬之，
    另扣案之注射針筒一支為被告所有，供其施用第一級毒品海洛因所用之物，業據
    被告供明在卷，併依刑法第三十八條第一項第二款之規定宣告沒收之。
據上論斷，應依刑事訴訟法第二百七十三條之一第一項、第二百九十九條第一項前段
，毒品危害防制條例第十條第一項、第二十三條第二項、第十八條第一項前段，刑法
第十一條前段、第五十六條、第三十八條第一項第二款，判決如主文。
本案經檢察官林裕斌到庭執行職務。
中　　　華　　　民　　　國　　　九十四　　　年　　　一　　月　　　三　　日
                                臺灣彰化地方法院刑事第一庭
                                      法　　　官
右正本證明與原本無異。
如不服本判決，應於判決送達後十日內，向本院提出上訴狀（須附繕本）。
                                      法院書記官
中　　　華　　　民　　　國　　　八十　　　　年　　　　　　月　　　　　　日
